it: area di copertura della guardia campanaria: Svasatura campana + gola; Bordo campana + svasatura (parziale); Solo bordo campana; Campana completa (dal bordo alla gola); Svasatura campana completa; Altro
hr-HR: Područje prekrivanja ljevkastog završetka: Zvono i grlo; Rub zvona i dio zvona; Samo rub zvona; Cijelo zvono (od ruba do grla); Cijelo zvono; Ostalo
ja: ベルガードのカバーエリア: ベルフレア＋スロート; ベルリム＋フレア (一部); ベルリムのみ; フルベル (リムからスロート); フルベルフレア; その他
sv: Klockvaktens täckningsområde: Klockstycke och hals; Klockkant och stycke (delvis); Endast klockkant; Hela klockan (kant till hals); Hela klockstycket; Övrigt
ru: Зона охвата защитного кожуха раструба: Раструб + шейка; Обод + раструб (частично); Только обод раструба; Полный раструб (от обода до шейки); Весь раструб; Другое
zh-TW: 喇叭口護套覆蓋範圍: 喇叭口 + 喉管; 喇叭口邊緣 + 喇叭口 (部分); 僅喇叭口邊緣; 整個喇叭口 (邊緣至喉管); 整個喇叭口; 其他
bg-BG: Площ на покритие на предпазителя на звънеца: Разтруб и гърло; Ръб и разтруб (частично); Само ръб на разтруба; Цял разтруб (от ръба до гърлото); Цял разтруб; Друго
ro-RO: Zona de acoperire a dispozitivului de protecție pentru clopote: Pâlnie + gât; Margine + pâlnie (parțial); Doar marginea pâlniei; Pâlnie completă (de la margine la gât); Pâlnie completă; Altele
fi: Kellon suojan kattama alue: Kellon levennys ja kaula; Kellon reuna ja levennys (osittainen); Vain kellon reuna; Koko kello (reunasta kaulaan); Koko kellon levennys; Muu
vi: Khu vực bảo vệ chuông: Loa kèn + cổ họng loa; Vành kèn + loa kèn (một phần); Chỉ vành kèn; Toàn bộ kèn (từ vành đến cổ họng); Toàn bộ loa kèn; Khác
fr: Zone couverte par le protège-pavillon: Évasement et gorge du pavillon; Contour et évasement du pavillon (partiel); Contour du pavillon uniquement; Pavillon complet (du contour à la gorge); Évasement complet du pavillon; Autre
de: Glockenschutzabdeckung: Schallbecher + Hals; Becherrand + Schallbecher (teilweise); Nur Becherrand; Vollständiger Becher (Rand bis Hals); Vollständiger Schallbecher; Sonstige
hu: Korpuszvédő lefedettségi területe: Tölcsérperem és torok; Tölcsérkarima és perem (részleges); Csak tölcsérkarima; Teljes tölcsér (karimától a torokig); Teljes tölcsérperem; Egyéb
sl-SI: Območje pokritosti zaščite zvonca: Odmevnik in vrat; Rob odmevnika in odmevnik (delno); Samo rob odmevnika; Celoten odmevnik (od roba do vratu); Celoten odmevnik; Drugo
sk-SK: Oblasť pokrytia elektronického vrátnika: Roztrub + krk; Okraj roztrubu + roztrub (čiastočne); Len okraj roztrubu; Celý zvon (od okraja po krk); Celý roztrub; Iné
es: Área de cobertura del protector de campana: Campana + garganta; Borde y campana (parcial); Solo borde de campana; Campana completa (borde a garganta); Campana completa; Otro
nl: Bel bescherming dekkignsgebied: Bekerhals en -rand; Bekerrand en hals (gedeeltelijk); Alleen bekerrand; Volledige beker (rand tot hals); Volledige bekerhals; Overige
ko: 벨 가드 커버 범위: 벨 플레어 + 스로트; 벨 림 + 플레어(부분); 벨 림 전용; 풀 벨(림~스로트); 풀 벨 플레어; 기타
pl: Obszar ochrony osłony dzwonka: Roztrąb i gardziel; Krawędź i częściowo roztrąb; Tylko krawędź; Pełny dzwon (od krawędzi do gardzieli); Pełny roztrąb; Inne
pt-BR: Área de cobertura do protetor de sino: Curvatura da campana + garganta; Borda da campana + curvatura (parcial); Apenas borda da campana; Campana completa (borda à garganta); Curvatura completa da campana; Outros
da: Koblingshusets dækningsområde: Klangstykke og hals; Klangstykkekant og klangstykke (delvis); Kun klangstykkekant; Fuldt klangstykke (kant til hals); Fuldt klangstykke; Andet
zh-CN: 护钟防护范围: 喇叭口 + 喉管; 喇叭口边缘 + 喇叭口（部分）; 仅喇叭口边缘; 整个喇叭口（从边缘到喉管）; 整个喇叭口; 其他
en: Bell guard coverage area: Bell flare + throat; Bell rim + flare (partial); Bell rim only; Full bell (rim to throat); Full bell flare; Other
pt-PT: Área de cobertura da proteção de sino: Campânula + garganta; Bordo da campânula + campânula (parcial); Apenas bordo da campânula; Campânula completa (do bordo à garganta); Campânula completa; Outro
nb: Dekningsområde for klokkevakt: Klokkeutvidelse og -hals; Klokkekant og -utvidelse (delvis); Kun klokkekant; Hele klokken (kant til hals); Hele klokkeutvidelsen; Annet
lt-LT: Varpo apsaugos aprėpties zona: Žiotys ir kaklelis; Varpelio kraštas ir žiotys (iš dalies); Tik varpelio kraštas; Visas varpelis (nuo krašto iki kaklelio); Visos žiotys; Kita
el: Περιοχή κάλυψης προστατευτικού καμπάνας: Καμπάνα + λαιμός; Στεφάνη καμπάνας + καμπάνα (μερικώς); Μόνο στεφάνη καμπάνας; Πλήρης καμπάνα (από τη στεφάνη ως τον λαιμό); Πλήρης καμπάνα; Άλλο
th: พื้นที่การป้องกันของเบลการ์ด: ปากลำโพง + คอลำโพง; ขอบลำโพง + ปากลำโพง (บางส่วน); ขอบลำโพงเท่านั้น; เต็มลำโพง (ขอบถึงคอ); ปากลำโพงเต็มใบ; อื่นๆ
cs: Oblast pokrytí zvonového strážce: Roztrub + krček; Okraj roztrubu + roztrub (částečně); Pouze okraj roztrubu; Celá ozvučnice (od okraje po krček); Celý roztrub; Jiné
tr: Zil koruyucu kapsama alanı: Kalak ağzı + boğaz; Kalak kenarı + ağzı (kısmi); Yalnızca kalak kenarı; Tam kalak (kenardan boğaza); Tam kalak ağzı; Diğer